【裁判字號】    98,台上,2122
【裁判日期】    980416
【裁判案由】    偽造文書
【裁判全文】
最高法院刑事判決            九十八年度台上字第二一二二號
上  訴  人  甲○○○
上列上訴人因偽造文書案件，不服台灣高等法院台南分院中華民
國九十五年九月七日第二審判決（九十五年度上訴字第四五六號
，起訴案號：台灣雲林地方法院檢察署八十八年度偵字第三０四
八、四五一八號），提起上訴，本院判決如下：
    主  文
上訴駁回。
    理  由
按刑事訴訟法第三百七十七條規定，上訴於第三審法院，非以判
決違背法令為理由，不得為之。是提起第三審上訴，應以原判決
違背法令為理由，係屬法定要件，如果上訴理由並未依據卷內訴
訟資料，具體指摘原判決有何違法，自應認其上訴為違背法律上
之程式，予以駁回。本件原判決綜合全部卷證資料，認上訴人甲
○○○有其事實欄所載之犯行，已詳敘所憑之證據與認定之理由
；對於上訴人辯稱：本件互助會係張來旺（已判處罪刑確定）處
理，其不識字未參與，僅標會時在旁觀看，協助代收會款云云，
為不足採信，亦依調查所得證據詳予指駁、說明。因而撤銷第一
審之科刑判決，改判仍依修正前刑法牽連犯、想像競合犯規定，
從一重論處上訴人共同連續行使偽造私文書，足以生損害於他人
罪刑。上訴意旨略以：原判決關於冒標及詐騙會款金額之記載與
事實不符，有認定事實不依證據之違法；上訴人無前科，因一時
不慎而觸法，竟遭原審重判且未宣告緩刑，不符刑法處罰之目的
等語。惟查犯罪事實之認定、證據之取捨及其證明力如何，乃事
實審法院自由判斷之職權，如其取捨判斷不違背經驗法則與論理
法則，即不得指為違法，而據為上訴第三審之理由。本件原判決
已敘明非依憑上訴人於第一審之自白犯罪為唯一證據，原判決附
表一、附表五、附表八之會員「林錦堂」、「碧珠」、「張美華
」、「曾振添」、「林德安」均屬冒名標會，及詐騙會款金額為
新台幣三千一百九十九萬五千三百元之理由稽詳，所為論斷，核
無違背客觀存在之經驗與論理法則，自屬原審採證、認事之適法
職權行使，並無上訴意旨所指認定事實不依證據之違法情事。又
量刑輕重及是否宣告緩刑，乃實體法上賦予法院得依職權自由裁
量之事項。原判決以上訴人之責任為基礎，已說明審酌刑法第五
十七條各款所列情狀而為刑之量定，既未逾越法定刑度或濫用其
權限，要不得任意指為違法。至是否宣告緩刑，亦屬審判法院之
職權，原判決未宣告上訴人緩刑，並非違法之事由，不得執為適
法之第三審上訴理由。上訴意旨，對於原判決究竟如何違背法令
，非依卷內資料為具體指摘，猶執陳詞，對於原判決已詳為論斷
及說明之事項，再為事實之爭辯，並對原審採證認事之職權行使
，任意指摘，難謂已符合首揭法定上訴要件，其上訴違背法律上
之程式，應予駁回。
據上論結，應依刑事訴訟法第三百九十五條前段，判決如主文。
中    華    民    國  九十八  年    四    月   十六   日
                      最高法院刑事第十一庭
                          審判長法官  石  木  欽
                                法官  洪  佳  濱
                                法官  韓  金  秀
                                法官  呂  丹  玉
                                法官  段  景  榕
      本件正本證明與原本無異
                                      書  記  官
中    華    民    國  九十八  年    四    月   二十   日
                                                Ａ

司法院資訊處製作；財團法人民間司法改革基金會備份。
